# 可转债相关账务处理

提问人：scx252 时间：2021-01-04 08:05:04
您好！请教可转债相关负债、权益的处理：创业板公司发行可转债募集资金 6 亿元（不考虑其他费用）。发行日可转债评估公允价值 7 亿元，其中：纯债券价值 5 亿元（未来本金、利息折现），期权价值 2 亿元（转换权价值-投资人看涨期权价值2.3亿元；投资人回售权价值-投资人看跌期权价值1.1亿元；发行人赎回权价值（发行人看涨期权价值）-1.4亿元）。评估价值高于发行额主要因同行业公司的股价波动率较高达46%。账务处理： 1 、是否仍以发行额 6 亿元作为该金融工具的公允价值，纯债券价值 5 亿元作为应付债券价值，差额 1 亿元计入权益。 2 、还是以发行日评估价值7 亿元作为公允价值，那么评估值与发行额的差额 1 亿元，如何进行账务处理？ 3 、以后存续期，每年末是否需要对该金融工具的公允价值进行重估并账务处理?

回答人：chenyiwei
1 、虽然发行日评估值高于发行价，但仍按实际募集到的资金作为该项工具的初始计量金额。扣除负债成分的评估值后，剩余部分作为权益部分的评估值，列入其他权益工具。
2 、该项应付债券一般按摊余成本进行后续计量，权益部分的公允价值保持不变，两部分都不再就存续期间的公允价值变动对其进行重新计量。